臺灣高等法院花蓮分院刑事判決　　 95年度上更(一)字第144號
上　訴　人
即　被　告　丁○○
選任辯護人　張政衡律師
上　訴　人
即　被　告　甲○○
選任辯護人　廖學忠律師
上　訴　人
即　被　告　乙○○
選任辯護人　邱聰安律師
上列上訴人即被告等因偽造文書案件，不服臺灣臺東地方法院90
年度訴字第56號，中華民國第一審判決（起訴案號：臺灣臺東地
方法院檢察署89年度偵字第1972號）提起上訴，經最高法院發回
，本院判決如左：
    主  文
原判決撤銷。
丁○○共同公務員明知為不實之事項，而登載於職務上所掌之公
文書，足以生損害於公眾及他人，處有期徒刑壹年。緩刑參年。
甲○○共同連續公務員明知為不實之事項，而登載於職務上所掌
之公文書，足以生損害於公眾及他人，處有期徒刑壹年肆月。緩
刑參年。
乙○○共同連續公務員明知為不實之事項，而登載於職務上所掌
之公文書，足以生損害於公眾及他人，處有期徒刑壹年肆月。緩
刑參年。
    事  實
一、丁○○自民國86年至87年2月2日、甲○○自87年2月2日至88
    年5月27日，先後擔任臺灣省自來水股份有限公司第十區管
    理處（以下簡稱第十區管理處）總務室物品採購業務，俱為
    依據法令從事於公務之人員，乙○○則係臺東縣臺東市飛鳳
    書局及一支主書局店王（以下簡稱一支主書局）之實際負責
    人。
二、丁○○、甲○○明知其所任職單位之採購業務應依第十區管
    理處於85年7月修訂之「廠所授權經費處理審核準則」第14
    條：「一般財物購置或修繕應向營業登記有案之廠商洽購，
    金額在二○○○元以下，不須估價單，申請核准後逕行辦理
    購買，二○○○元以上至五○○○元應取具一家估價單，五
    ○○○元以上至一○○○○元應取具二家估價單，一○○○○元以上應取具三家估價單，均須經核准後購買。」之規定
    辦理，竟分別與臺東縣臺東市飛鳳書局、一支主書局之實際
    負責人乙○○共同基於犯意之聯絡，為下列於其等職務上所
    掌公文書上為登載不實之行為：
（一）於86年12月間，丁○○為第十區管理處辦理如附表一所示
      2筆均超過新台幣（下同）1萬元物品採購之際，明知上開
      2筆採購均超過1萬元，依上揭規定應向3家營業登記有案
      之廠商取具估價單，據實製作「估（比）價情形簽辦單」
      後簽請辦理採購，竟與乙○○基於共同犯意連絡，由乙○○設法向臺東市紐約書局之實際負責人徐傳宗取得已蓋有
      店章之空白估價單後，自行在該空白估價單上填寫文具品
      名及金額等虛偽內容，連同以飛鳳書局、一支主書局名義
      所出具之各2紙估價單，交付與丁○○行使。丁○○明知
      並未依上揭規定確實向3家登記有案之廠商取得估價單，
      為圖方便，僅向乙○○要求出具估價單，竟仍於附表一所
      示之時間，接續在其職務上所制作之2份估比價情形簽辦
      單上，分別登載該2筆採購業經依法估（比）價結果，以
      飛鳳書局商號為最低價之不實事項，並檢附乙○○所交付
      之估價單簽請核准採購，足生損害於第十區管理處及其他
      有意參與估（比）價競爭之廠商。
（二）甲○○則自87年2月18日起至88年5月27日止，辦理如附表
      二所示之44筆物品採購之際，亦與乙○○共同基於概括犯
      意之連絡，由乙○○負責分別向徐傳宗、臺東市鴻勝文具
      行之負責人洪鴻源、同市廣文書局之負責人林富妹、同市
      新源美行之負責人蔡文雄及同市台祥圖書有限公司臺東地
      區負責人吳怡平等人，取得已蓋有上開5家文具圖書商行
      店章之空白估價單後，再自行填具文具品名及金額等不實
      內容後，分次連同以飛鳳書局、一支主書局名義或以上揭
      二家書局中一家名義所出具之估價單，一併交付甲○○使
      用（乙○○分次所提供估價單之廠商名稱詳如附表二所示
      ）。甲○○則於附表二所示之時間，先後41次（共計44張
      ，惟其中88年3月25日編號34、35、88年4月7日編號36、3
      7及88年5月3日編號40、41所製作之2份估價單係在同時地
      所為，故係接續行為，合計41次）在明知並無如附表二所
      示之2或3家廠商參加估比價事實之情形下，連續於其職務
      上所製作之44份「估比價情形簽辦單」上，登載該44筆採
      購係經依法估（比）價結果以如附表二所示之廠商（飛鳳
      書局或一支主書局）為最低價之不實事項後，檢附乙○○
      所交付之估價單簽請核准採購，足生損害於第十區管理處
      及其他有意參與估（比）價競爭之廠商。
三、案經法務部調查局東部地區機動工作組移送臺灣臺東地方法
    院檢察署檢察官偵查起訴。
    理  由
一、認定犯罪事實所憑證據及理由：
（一）證人徐傳宗即紐約書局負責人之證述。證稱被告乙○○曾
      向其索取空白估價單，雖同意可填寫文具內容，及有自來
      水公司人員以電話詢問文具價格，但未要求提出估價單（
      見原審卷第93、94頁）等語，足以證明被告丁○○及甲○○2人並未向紐約書局詢價，僅利用被告乙○○所提供之
      估價單，登載於其職務上所製作之估比價情形簽辦單上，
      並憑以簽請核准採購，形成實際上係向指定廠商即被告乙○○所開設之書店採購物品之事實。
（二）證人林富妹即廣文書局負責人之證述。證稱曾提供空白估
      價單予被告乙○○，及自來水公司既未向其訪價亦未要求
      提供估價單等語（見原審卷第98頁以下），亦足以證明被
      告乙○○所交予自來水公司之估價單為其自行填載，且被
      告甲○○亦未曾以向其詢價，則被告甲○○登載於職務上
      製作之估比價情形簽辦單即有不實，亦形成指定特定廠商
      採購，而違第十區管理處採購之規定之事實。
（三）證人洪鴻源即鴻勝文具行負責人亦證稱雖曾提供空白估價
      單予被告乙○○，惟自來水公司人員並未向其訪價（見原
      審卷104頁以下）等語，足以證明被告林春蘭及甲○○2人
      就上開不實事項有犯意連絡及行為分擔。
（四）卷附第十區管理處採購傳票、估價單及估比價簽辦單共46
      份（如附表一、二所示），足以證明被告乙○○提供不實
      之估價單，分別與被告丁○○及甲○○基於共同犯意連絡
      ，而於被告丁○○、甲○○職務上製作之估比價情形簽辦
      單上為不實之登載，並憑以採購。
（五）證人林全盛於原審之證述及王勇智之淡江大學學士學位證
      書1紙，足以證明臺東縣臺東市飛鳳書局及一支主書局店
      王之登記負責人雖分為林全盛及王勇智，惟被告乙○○係
      實際負責人，且附表一及附表二所示2或3家廠商之估價單
      均係由被告乙○○分次先後提供與同案被告丁○○、甲○○行使。
（六）被告乙○○於調查站、偵查中及本院審理時之供述。其於
      本院審理時坦承如事實欄所載之犯行，核與以其於調查站
      訊問時供述之：每次自來水公司辦理文具等採購案比價前
      ，總務室主任丁○○或採購經辦人甲○○，會親至台東市
      ○○路351號飛鳳書局找伊商談，表示別家廠商不願給他
      們估價單。有時候有會打電話通知上述採購案詢問價錢，
      並指示伊針對採購金額在新台幣5千元以上準備2家，1萬
      元以上準備3家估價單，再將估價單持往自來水公司第十
      區管理處交給丁○○或甲○○據以辦理採購比價；丁○○
      、甲○○均知道其為一支主書局與飛鳳書局實際負責人，
      但未指示伊偽造其他廠商估價單，僅是指示將參與每次採
      購案比價的陪標商的估價單準備好，以利每次均由一支主
      或飛鳳書局得標；基於同業互相支援，乃分別向紐約書局
      、鴻勝文具行、廣文書局、台祥圖書公司、新源美行等，
      無償取得蓋有各該公司店章、負責人私章之空白估價單，
      再由伊依丁○○、甲○○指示將估價單寫，同一支主或飛
      鳳估價單交丁○○、甲○○，.... 雖然自來水公司第十
      區處的採購案幾乎由一支主、飛鳳以上述手法取得，但並
      未給付丁○○、甲○○回扣（見法務部調查局東機組89年
      4月19日調查筆錄）；甲○○及丁○○僅要伊將估價單準
      備好，應該不知道係其所寫的，因找不同人填估價單等語
      （見偵他卷第29頁）相符，足以認定上開犯行。
（七）被告丁○○於原審及本院之供述。被告於本院審理時坦承
      如事實欄所載之犯行，核與其於原審供述之僅要求被告乙○○提供估價單，以符合手續之規定（原審卷32頁以下）
      之供述相符，堪證被告丁○○明知並未確實向3家登記有
      案之廠商取得估價單，為圖方便，僅向被告乙○○要求出
      具估價單，而仍於附表一所示之時間，接續在其職務上所
      製作之2份估比價情形簽辦單上，不實登載該2筆採購業經
      依法估（比）價結果，以飛鳳書局商號為最低價之事實。
（八）被告甲○○於原審及本院之供述。被告於本院審理時坦承
      如事實欄所載之犯行，核與其於原審供述之：找被告林問
      問價錢，被告林的價錢比較低，我們就由該書局採購，並
      且由被告林提供估價單，被告林實際提供何家的估價單不
      清楚，我訪價的對象與被告林所提供之估價單廠商不同（
      見原審卷第33頁以下）等語相符。亦足以證明其上揭犯行
      。
（九）證人即第十區管理處會計室主任李東亮及採購審核人員陳
      清標之證述。證稱採購應符合第十區管理處編定之「廠所
      授權經費處理審核準則」要求，依據金額提出估價單並進
      行估比價手續等語（見原審卷第112頁以下），足以證明
      被告2人於採購附表一、二之物品時，應依第十區管理處
      85年7月修訂之「廠所授權經費處理審核準則」第14條規
      定辦理，而非適用事後於89年7月28日修正之將一般財物
      購置或修繕金額修正新台幣6萬元以下，經主管核淮後，
      得向登記有案之廠商洽購之規定（見臺灣自來水公司十區
      管理處89年5月16日簽呈，原審卷第50頁以下）。
（十）綜上所述，被告丁○○及甲○○既均明知採購應符合上開
      規定，而第十區管理處編定上開準則之目的，無非係藉吸
      引廠商提供估價單參與比價，促進廠商間相互競爭，獲得
      低廉價格節省公帑，並使有意願之廠商有均等之機會爭取
      訂單，避免外界有公家機關圖利某特定廠商之疑慮，達成
      開放市場、維護交易公平之結果，被告等人若確實向廠商
      索取估價單，架構公平競爭之環境，第十區管理處即有取
      得更有利價格之可能，而參與估（比）價之廠商亦得以接
      觸公家機關之市場，拓展商機。是被告丁○○、甲○○2
      人分別授意被告乙○○提供如附表一、二所示之廠商估價
      單，僅符合取具估價單之形式，卻未實際進行估比價手續
      ，既未能達成上開準則規定之目的，且未實際進行估比價
      手續，被告丁○○及甲○○卻於職務上所掌公文書為不實
      登載之行為，此足以生損害於第十區管理處及其他有意參
      與該處採購案估（比）價競爭廠商之權益自無庸疑，而被
      告乙○○既與第十區管理處進行多年交易，自知悉上開規
      定，其提供不實之估價單據予被告丁○○及甲○○2人，
      自與該2人分別有犯意之連絡與行為之分擔，故被告3人上
      開犯罪事實明確，犯行洵堪認定，應予依法論科。
二、論罪科刑：
（一）自來水公司為公營事業，被告丁○○、甲○○2人均於該
      公司第十區管理處擔任總務室採購業務，為正式職員，俱
      為依據法令從事公務之人員。故核被告3人所為，均係犯
      刑法第213條之公務員登載不實罪。
（二）被告丁○○、甲○○與被告乙○○間，分別有犯意聯絡及
      行為分擔之事實，被告乙○○雖無公務員身份，惟其與有
      公務員身份之被告2人分別共同犯罪，應依刑法第31條第1
      項之規定，論以共同正犯。
（三）被告丁○○雖於附表一分別採購製圖用具與工程用文具而
      列不同之款項，惟依文書作業之習慣，既有2筆「估比價
      情形簽辦單」需填載，而又於同一日、在同一辦公室內所
      為，其在時間差距上實難以強行將之分開，而視為2個別
      具獨立性之犯罪行為，該2行為既係在密切接近之時地實
      施，且所侵害之法益又係同一，各行為之獨立性實極為薄
      弱，依一般社會健全觀念，在時間差距上實難以將之強行
      分開，在刑法評價上，視為數個舉動之接續施行，合而包
      括一行為予以評價，實較為合理，故被告丁○○上開所為
      應係接續填載2份不實之估比價情形簽辦單，係構成實質
      上一罪，並非連續犯之包括上一罪。
（四）被告甲○○所為附表二之44次行為，其中88年3月25日所
      製作（即編號34、35號）、88年4月7日製作（編號36、3
      7號）及88年5月3日製作（編號40、41號）之各2份估價單
      ，亦均係在同時地所為，如上開（三）之論述，應認該3
      次係接續行為。又該3次犯行與其餘38次犯行，均時間緊
      接，所犯又係同一構成要件之罪，顯係基於概括犯意為之
      ，為刑法修正前之連續犯，應依修正前刑法第56條規定論
      以一罪並加重其刑。至被告甲○○於87年4月1日及88年4
      月15日所為之登載不實行為（詳見附表二註明未據起訴部
      分），雖未據起訴，然與起訴部分有連續犯之裁判上一罪
      關係，為起訴效力所及，本院自得併予以審究。
（五）按行為後法律有變更者，適用行為時之法律。但行為後之
      法律有利於行為人者，適用最有利於行為人之法律，刑法
      第2條第1項定有明文。被告於行為後，刑法業於94年1月7
      日經立法院修正通過，同年2月2日經總統公布，並自95年
      7月1日施行，其中刑法第31條第1項共犯之規定，業經修
      正，比較修正前後之規定，以現行刑法第1項但書得減輕
      其刑之規定有利於被告乙○○。另刑法第56條連續犯之規
      定業經刪除，此刪除雖非犯罪構成要件之變更，但顯已影
      響行為人刑罰之法律效果，自屬法律有變更，依修正後刑
      法第2條第1項規定，比較新、舊法結果，仍應適用較有利
      於被告之行為時法即舊法論以連續犯，故被告甲○○及乙○○上開所為仍構成連續犯，應依修正前刑法第56條規定
      論以一罪，並加重其刑。
（六）量刑：
  １、爰審酌被告丁○○、甲○○先後擔任第十區管理處採購人
      員，肩負維護公平競爭以有效運用公帑之責，竟貪圖便利
      ，便宜行事，違反採購相關規定，被告乙○○則為圖商機
      加以配合，均屬破壞採購程序之正當性，亦有損其機關之
      公正性，並分別參酌其等犯罪次數、採購項目之數額、犯
      罪所生損害及犯後態度等一切情狀，分別量處如主文所示
      之刑。
  ２、惟查被告乙○○前未曾犯罪，被告甲○○、丁○○於5年
      內均未曾故意犯罪而受有期徒刑以上刑之宣告，有臺灣高
      等法院被告前案紀錄表附卷可參。被告3人於本院坦承犯
      行，已以實際行動表示悔悟之意，且被告丁○○、甲○○
      2 人均係為圖便利而疏忽程序之合法性，任意於職務上所
      掌文書為不實填載，而被告乙○○雖係為獲取利益，惟亦
      提供周全之服務，便利忙碌、且採購事項繁瑣之公務機關
      人員快速取得形式上合法之單據，雖有違採購之公平性，
      然參以本件被告等所涉犯之採購項目及數額均不大，最高
      未達5萬元，且甚多均僅為數千元之小額採購項目，且被
      告乙○○對採購項目所提之估價，並未較市價為高，亦有
      卷內資料可參，本件被告3人所為，實際對自來水公司造
      成之損失不大，再參以第十區管理處嗣後亦就與本件採購
      有關之規定，放寬標準，本件被告3人當時所需取具2或3
      家廠商之規定，修正後均未有該等嚴格之標準，且其等行
      為時，自來水公司所訂之採購標準亦較寬，此雖未足為被
      告等免責之依據，然亦可得悉當時上開採購規範確較嚴格
      而不符實際所需，被告等3人所為亦有其執行上之困難，
      其等便宜行事，事後觀之，實難予以苛責。且歷經多年之
      偵、審程序，被告3人當已能心生警惕，諒無再犯之虞，
      故本院認本件所宣告之刑，均以暫不執行為適當，爰依刑
      法第74條第1項第1款之規定，為被告3人均緩刑3年之諭知
      ，以勵其等自新。而被告等犯後，刑法有關緩刑的規定雖
      然在95年有修正，但就被告3人而言，新舊法並無不同，
      自應適用新修正之新法，附此敘明。
（七）撤銷改判理由
      原審認定被告丁○○係連續犯附表一之行為，被告甲○○
      有附表二之44次連續犯行，被告乙○○則與其等為共犯關
      係，惟被告丁○○所為應僅係構成接續犯，係犯一罪，而
      被告甲○○所為應係構成41次之犯行，被告乙○○部分之
      犯行則與前2被告相同，業經本院論述如上，原審於此部
      分認定尚有未洽。被告3人原上訴否認犯罪，雖不可採，
      亦經其等事後於本院坦承在卷，惟原審既有上開可議之處
      ，自應由本院撤銷改判。
三、公訴意旨另以：被告甲○○於87年4月14日辦理碳粉採購業
    務時與被告乙○○基於共同犯意連絡，明知並未進行一支主
    書局及飛鳳書局比價之手續，竟由被告乙○○提供估價單後
    ，被告甲○○於其職務上所掌之「估比價簽辦單」公文書上
    登載業經依法辦理估比價之不實內容，且被告乙○○於取得
    鴻勝文具行、廣文書局、新源美行及台祥圖書有限公司臺東
    地區之蓋有店商之估價單後，擅自填寫虛妄之內容，因認被
    告甲○○、乙○○此部分行為亦涉有刑法第213條之公務員
    登載不實罪，而被告乙○○另涉有刑法第210條之偽造文書
    罪云云。惟訊據被告甲○○、乙○○均堅決否認此部分犯行
    ，又查無該次採購之「估比價簽辦單」可資證明，證人陳清
    標復證稱：金額不是很大，而且是例行性的文具採購，沒有
    估價單也可以便宜行事等語（見原審卷第21 2頁以下）。且
    證人徐傳宗、洪鴻源及吳怡平於原審亦均證稱同意被告乙○○於該估價單上自行填寫內容等語，證人蔡文雄亦證稱：被
    告於向其索取蓋有店章之估價單時已有告知用途等語，而仍
    交付空白而蓋有店章之估價單，自屬同意被告自行填寫。另
    證人林富妹雖證稱：伊不同意被告在空白估價單任意填寫內
    容，交付空白估價單與被告時，被告並未說明用途為何，當
    時沒有想很多，被告要就給他了等語，然證人林富妹係廣文
    書局之實際負責人，其先後交付被告乙○○蓋有店章之空白
    估價單達8次之多，其證述不知被告做何用途，尚不足採信
    。是證人林富妹知被告索取空白估價單用途為何，仍交付之
    ，自屬同意由被告填寫估價單之內容，其內容雖有不實，亦
    難以偽造私文書罪相繩。故不能證明被告甲○○、乙○○確
    有此部分犯行，本應諭知無罪之判決，惟公訴人認此部分與
    前開有罪部分有裁判上一罪之關係，爰不另為無罪之諭知，
    附此說明。
據上論斷，應依刑事訴訟法第369條第1項前段、第364條、第299
條第1項前段，刑法第2條第1項、第28條、第31條第1項、第213
條、第74條第1項第1、2款、修正前第56條，判決如主文。
本案經檢察官丙○○到庭執行職務。
中　　華　　民　　國　　96　　年　　 5    月　　11    日
                  審判長法  官  何方興
                        法  官  林德盛
                        法  官  王紋瑩
以上正本證明與原本無異。
如不服本判決，應於判決送達後10日內向本院提出上訴狀。其未
述理由者，並應於提出上訴狀後10日內向本院補提理由狀 (須
附繕本)。
                        書記官  吳家瑩
中　　華　　民　　國　　96　　年　　 5    月　　11    日
附錄    本判決論罪科刑法條：
刑法第213條 (公文書不實登載罪)
公務員明知為不實之事項，而登載於職務上所掌之公文書，足以
生損害於公眾或他人者，處一年以上七年以下有期徒刑。
附表一
┌─────┬─────────┬─────┬──────┬──────┐
│ 犯罪日期 │乙○○所提供      │最低價廠商│採購物品名稱│ 未含稅採購 │
│(年.月.日)│估價單之廠商      │(以店名簡 │            │ 金額       │
│          │(以店名簡稱)      │稱)       │            │(新台幣：元)│
├─────┼─────────┼─────┼──────┼──────┤
│ 86.12.12 │飛鳳、一支主、紐約│飛鳳      │製圖用具    │一一九二０  │
├─────┼─────────┼─────┼──────┼──────┤
│ 86.12.12 │飛鳳、一支主、紐約│飛鳳      │工程用文具  │一０八００  │
└─────┴─────────┴─────┴──────┴──────┘
附表二
┌─┬─────┬───────┬─────┬──────┬──────┐
│  │          │              │          │            │            │
│編│ 犯罪日期 │乙○○所提供  │最低價廠商│採購物品名稱│未含稅採購  │
│  │(年.月.日)│估價單之廠商  │(以店名簡 │            │金額        │
│號│          │(以店名簡稱)  │稱)       │            │(新台幣：元 │
│  │          │              │          │            │）          │
├─┼─────┼───────┼─────┼──────┼──────┤
│  │ 87.2.18  │飛鳳、一支主  │飛鳳      │碳粉        │七二五０    │
│1 │(起訴書誤 │              │          │            │            │
│  │為87.2.19)│              │          │            │            │
├─┼─────┼───────┼─────┼──────┼──────┤
│2 │ 87.3.17  │一支主、飛鳳  │一支主    │保險箱      │七六一九    │
├─┼─────┼───────┼─────┼──────┼──────┤
│3 │ 87.3.26  │一支主、紐約  │一支主    │工程用電腦  │一二０００  │
│  │          │、飛鳳        │          │報表紙      │            │
├─┼─────┼───────┼─────┼──────┼──────┤
│4 │ 87.4.1   │一支主、紐約  │一支主    │檔案夾      │一八０００  │
│  │未據起訴  │、飛鳳        │          │            │            │
├─┼─────┼───────┼─────┼──────┼──────┤
│5 │ 87.4.13  │一支主、飛鳳  │一支主    │水質紀錄表等│六０００    │
├─┼─────┼───────┼─────┼──────┼──────┤
│6 │ 87.4.21  │一支主、飛鳳  │一支主    │工程用檔案夾│六０００    │
├─┼─────┼───────┼─────┼──────┼──────┤
│7 │ 87.5.7   │一支主、紐約  │一支主    │影印紙      │一七二五０  │
│  │          │、飛鳳        │          │            │            │
├─┼─────┼───────┼─────┼──────┼──────┤
│8 │ 87.5.8   │一支主、飛鳳  │一支主    │資料夾等    │七六五０    │
├─┼─────┼───────┼─────┼──────┼──────┤
│9 │ 87.5.26  │一支主、飛鳳  │一支主    │傳真機      │九五００    │
│  │(起訴書誤 │              │          │            │            │
│  │為87.5.27)│              │          │            │            │
├─┼─────┼───────┼─────┼──────┼──────┤
│10│ 87.5.27  │一支主、飛鳳  │一支主    │碳粉        │七一四三    │
│  │(起訴書誤 │              │          │            │            │
│  │為87.5.26)│              │          │            │            │
├─┼─────┼───────┼─────┼──────┼──────┤
│11│ 87.6.1   │一支主、飛鳳  │一支主    │檔案夾      │二二０００  │
│  │          │、紐約        │          │            │            │
├─┼─────┼───────┼─────┼──────┼──────┤
│12│ 87.6.25  │一支主、飛鳳  │一支主    │影印紙      │九０００    │
├─┼─────┼───────┼─────┼──────┼──────┤
│13│87.7.9    │一支主、飛鳳  │一支主    │檔案夾      │二二０００  │
│  │          │、紐約        │          │            │            │
├─┼─────┼───────┼─────┼──────┼──────┤
│14│87.7.13   │一支主、飛鳳  │一支主    │碳粉        │七二五０    │
│  │          │、紐約        │          │            │            │
├─┼─────┼───────┼─────┼──────┼──────┤
│15│87.7.30   │一支主、台祥  │一支主    │工程用檔案夾│一七三五二  │
│  │          │、飛鳳        │          │            │            │
├─┼─────┼───────┼─────┼──────┼──────┤
│16│ 87.8.3   │一支主、飛鳳  │一支主    │影印紙      │一三五００  │
│  │          │、台祥        │          │            │            │
├─┼─────┼───────┼─────┼──────┼──────┤
│17│ 87.9.1   │一支主、飛鳳  │一支主    │報表紙      │一八０００  │
│  │          │、台祥        │          │            │            │
│  │(起訴書誤 │              │          │            │            │
│  │為87.9.3) │              │          │            │            │
├─┼─────┼───────┼─────┼──────┼──────┤
│18│ 87.10.26 │一支主、飛鳳  │一支主    │影印紙      │一五二五０  │
│  │          │、鴻勝        │          │            │            │
├─┼─────┼───────┼─────┼──────┼──────┤
│19│ 87.11.11 │一支主、飛鳳  │一支主    │電腦護目網  │一０二００  │
│  │          │、鴻勝        │          │            │            │
├─┼─────┼───────┼─────┼──────┼──────┤
│20│ 87.12.18 │一支主、鴻勝  │一支主    │影印機感光鼓│一二０００  │
│  │          │、飛鳳        │          │            │            │
├─┼─────┼───────┼─────┼──────┼──────┤
│21│ 87.12.21 │一支主、鴻勝  │一支主    │打字印刷    │五九七六０  │
│  │          │、飛鳳        │          │            │            │
├─┼─────┼───────┼─────┼──────┼──────┤
│22│ 87.12.22 │一支主、飛鳳  │一支主    │墨水匣      │九四００    │
├─┼─────┼───────┼─────┼──────┼──────┤
│23│ 88.1.8   │飛鳳、鴻勝    │飛鳳      │桌上名牌    │九八００    │
├─┼─────┼───────┼─────┼──────┼──────┤
│24│88.1.15   │一支主、飛鳳  │一支主    │印刷費      │一九０００  │
│  │          │、鴻勝        │          │            │            │
├─┼─────┼───────┼─────┼──────┼──────┤
│25│ 88.1.16  │一支主、鴻勝  │一支主    │測距輪      │六五００    │
├─┼─────┼───────┼─────┼──────┼──────┤
│26│ 88.1.21  │一支主、飛鳳  │一支主    │電腦報表紙  │一二０００  │
│  │          │、鴻勝        │          │            │            │
├─┼─────┼───────┼─────┼──────┼──────┤
│27│ 88.1.26  │飛鳳、鴻勝    │飛鳳      │文具        │六三０四    │
├─┼─────┼───────┼─────┼──────┼──────┤
│28│88.1.30   │飛鳳、鴻勝    │飛鳳      │碳粉        │五八００    │
├─┼─────┼───────┼─────┼──────┼──────┤
│29│ 88.2.6   │一支主、新源  │一支主    │笛音壺、香皂│二八０六０  │
│  │          │美、鴻勝      │          │等          │            │
├─┼─────┼───────┼─────┼──────┼──────┤
│30│ 88.2.19  │一支主、飛鳳  │一支主    │碳粉        │一二０００  │
│  │          │、鴻勝        │          │            │            │
├─┼─────┼───────┼─────┼──────┼──────┤
│31│ 88.3.2   │飛鳳、一支主  │飛鳳      │影印費      │六０００    │
├─┼─────┼───────┼─────┼──────┼──────┤
│32│ 88.3.15  │飛鳳、一支主  │飛鳳      │文具        │五六八０    │
├─┼─────┼───────┼─────┼──────┼──────┤
│33│ 88.3.20  │飛鳳、一支主  │飛鳳      │西式卷宗    │九０七二    │
├─┼─────┼───────┼─────┼──────┼──────┤
│34│ 88.3.25  │一支主、鴻勝  │一支主    │影印紙報表紙│四四九００  │
│  │          │、廣文        │          │            │            │
├─┼─────┼───────┼─────┼──────┼──────┤
│35│ 88.3.25  │飛鳳、鴻勝    │飛鳳      │工程用文具及│五０００    │
│  │(起訴書誤 │              │          │紙杯        │            │
│  │為87.3.25)│              │          │            │            │
├─┼─────┼───────┼─────┼──────┼──────┤
│36│ 88.4.7   │飛鳳、廣文    │飛鳳      │退休紀念銀盾│六０００    │
├─┼─────┼───────┼─────┼──────┼──────┤
│37│ 88.4.7   │飛鳳、廣文    │飛鳳      │碳粉        │一一六００  │
│  │          │、鴻勝        │          │            │            │
├─┼─────┼───────┼─────┼──────┼──────┤
│38│ 88.4.12  │飛鳳、廣文    │飛鳳      │列印機色帶  │一一四００  │
│  │          │、鴻勝        │          │            │            │
├─┼─────┼───────┼─────┼──────┼──────┤
│39│ 88.4.15  │飛鳳、廣文    │飛鳳      │文具        │五四七五    │
│  │(未據起訴)│              │          │            │            │
├─┼─────┼───────┼─────┼──────┼──────┤
│40│ 88.5.3   │飛鳳、廣文    │飛鳳      │標竿尺、布尺│七０五０    │
├─┼─────┼───────┼─────┼──────┼──────┤
│41│ 88.5.3   │一支主、鴻勝  │一支主    │卷宗夾      │二００００  │
│  │          │、廣文        │          │            │            │
├─┼─────┼───────┼─────┼──────┼──────┤
│42│ 88.5.14  │一支主、廣文  │一支主    │財產標籤貼紙│一００００  │
│  │          │、鴻勝        │          │            │            │
├─┼─────┼───────┼─────┼──────┼──────┤
│43│ 88.5.24  │一支主、鴻勝  │一支主    │碳粉        │五八００    │
├─┼─────┼───────┼─────┼──────┼──────┤
│44│88.5.27   │一支主、飛鳳  │一支主    │碳粉        │八七００    │
└─┴─────┴───────┴─────┴──────┴──────┘
